【裁判字號】    98,易,152
【裁判日期】    980617
【裁判案由】    竊盜
【裁判全文】
臺灣花蓮地方法院刑事判決               98年度易字第152號
公  訴  人  臺灣花蓮地方法院檢察署檢察官
被      告  甲○○
                    （另案於臺灣花蓮監獄花蓮分監執行中）
上列被告因竊盜案件，經檢察官提起公訴（98年度偵字第1391號
），本院判決如下：
    主  文
甲○○於夜間侵入住宅竊盜，處有期徒刑肆月；又於夜間侵入住
宅竊盜未遂，處有期徒刑參月；又竊盜，拾壹罪，各處有期徒刑
貳月。應執行有期徒刑壹年陸月。
    事  實
一、甲○○意圖為自己不法所有，分別基於竊盜之犯意，於下列
    時間、地點，以徒手之方式竊取他人財物：（一）於民國97
    年12月10日晚上11時許，夜間侵入花蓮縣玉里鎮三民里三軒
    31之2號辛○○住宅內，竊取辛○○放置在冰箱之人蔘雞1隻
    ；（二）於97年12月底某日晚上某時許，在花蓮縣玉里鎮○○里○○路底旁鴨寮內，竊取乙○○飼養之鴨隻6 隻；（三
    ）於97年12月至98年1月間，至花蓮縣瑞穗鄉○○路○段38之
    3l號旁雞寮內，趁晚上無人看守之際，每次竊取戊○○飼養
    之雞隻1隻至2隻，共計5次；（四）於98年2月5 日凌晨某時
    許，在花蓮縣瑞穗鄉○○○○○道與七賢路口，己○○所經
    營之檳榔店前，竊取己○○擺放在店前待販售之玉米5 支及
    味噌湯1鍋；（五）於98年1月間某日凌晨某時，在花蓮縣玉
    里鎮○○路與中央路旁鴨寮內，竊取丙○○飼養之鴨隻2 隻
    ；（六）於98年1月間某日晚上10 時許，夜間侵入花蓮縣瑞
    穗鄉○○路○段224巷1弄1號丁○○住宅，竊取丁○○放置在
    屋內之腳踏車1輛，經人發覺而竊盜未遂；（七）於98年1月
    10日晚上10時許，進入夜間無人居住之花蓮縣瑞穗鄉○○○
    路○段401號壬○○工寮內，竊取壬○○放置在工寮抽屜之現
    金新臺幣（下同）350元，復於同年月26日晚上9時許，再度
    進入上址工寮，竊取壬○○放置在屋內桌上之現金200 元；
    （八）於98年2月1日晚上11時許，在花蓮縣瑞穗鄉○○路 ○
    段56巷4號庚○○住屋前，竊取庚○○放置在屋前之腳踏車1
    輛，供己代步使用。嗣員警因查獲甲○○另涉竊盜案件及借
    提甲○○時，甲○○主動向花蓮縣警察局鳳林分局員警許文
    豪、劉世郎、林清輝等供出犯行而自首，查悉上情。
二、案經花蓮縣警察局鳳林分局報告臺灣花蓮地方法院檢察署檢
    察官偵查後提起公訴。
        理  由
一、按被告以外之人於審判外之言詞或書面陳述，除法律有規定
    者外，不得作為證據。又被告以外之人於審判外之陳述，經
    當事人於審判程序同意作為證據，法院審酌該言詞陳述或書
    面陳述作成時之情況，認為適當者，亦得為證據。當事人、
    代理人或辯護人於法院調查證據時，知有第159條第1項不得
    為證據之情形，而未於言詞辯論終結前聲明異議者，視為有
    前項之同意，刑事訴訟法第159條第1項及第159條之5分別定
    有明文。查證人即被害人己○○、戊○○、辛○○、乙○○
    、丙○○、丁○○、庚○○、壬○○等於警詢時之陳述，雖
    不合刑事訴訟法第159條第1項得為證據之要件，惟公訴人、
    被告甲○○對於上開審判外之言詞陳述，均業於本院審理時
    表示同意引為證據，且迄於本案言詞辯論終結前亦未再聲明
    異議或撤銷同意，而本院審酌該等言詞陳述作成之情況，核
    無違法取證及證明力明顯過低之瑕疵，亦認為以之作為證據
    為適當，故依上開規定，證人己○○、戊○○、辛○○、乙○○、丙○○、丁○○、庚○○、壬○○於警詢時之陳述，
    均具有證據能力。
二、訊據被告對於上開犯罪事實均坦承不諱，核與證人己○○、
    戊○○、辛○○、乙○○、丙○○、丁○○、庚○○、壬○○等於警詢時證述之情節相符，復有現場照片25張在卷足參
    ，足認被告任意性自白與事實相符，事證明確，犯行堪以認
    定，應予依法論科。
二、核被告所為，係犯刑法第321條第1項第1 款之加重竊盜罪、
    同條第2項及第1項第1款之加重竊盜未遂罪及同法第320條第
    1 項之竊盜罪。被告就上開犯罪事實（一）、（二）、（四
    ）、（五）、（六）、（八）、犯罪事實（三）之5 次犯行
    及犯罪事實（七）之2 次犯行，所為之時間有異，顯係基於
    各別犯意為之，應分論併罰。又被告就上開犯罪事實（六）
    已著手於竊盜行為之實行，因未發生竊得財物之結果而未遂
    ，應依刑法第25條第2 項之規定，按既遂犯之刑減輕之。被
    告於本件13次竊盜行為後，未發覺前，向上開分局警員許文
    豪、劉世郎、林清輝等自首，坦承犯行，有警詢筆錄8 份在
    卷可稽，嗣接受本院裁判，合於自首之規定，依刑法第62條
    前段之規定，就上開13罪均減輕其刑。就上開犯罪事實（六
    ）之部分並依刑法第70條之規定遞減之。爰審酌被告前科累
    累（尚不構成累犯），素行不佳，有犯罪之惡習，犯後坦承
    犯行，態度良好等一切情狀，就其所犯上開13罪分別量處如
    主文所示之刑，並定其應執行之刑，以資懲儆。
據上論斷，應依刑事訴訟法第299條第1項前段，刑法第321條第1
項第1款、第2項、第320條第1項、第25條第2 項、第62條前段、
第51條第5款，判決如主文。
本案經檢察官張立中到庭執行職務。
中    華    民    國    98    年    6     月    17    日
                  刑事第三庭    法  官  湯國杰
以上正本證明與原本無異。
如不服本判決應於收受送達後10日內向本院提出上訴書狀，並應
敘述具體理由。其未敘述上訴理由者，應於上訴期間屆滿後20日
內向本院補提理由書 (均須按他造當事人之人數附繕本)「 切勿
逕送上級法院」。告訴人或被害人如對於本判決不服者，應具備
理由請求檢察官上訴，其上訴期間之計算係以檢察官收受判決正
本之日期為準。
中    華    民    國    98    年    6     月    17    日
                                書記官
附錄本判決論罪之法律條文：
中華民國刑法第321條：
犯竊盜罪而有左列情形之一者，處 6 月以上、 5 年以下有期徒
刑：
一、於夜間侵入住宅或有人居住之建築物、船艦或隱匿其內而犯
之者。
二、毀越門扇、牆垣或其他安全設備而犯之者。
三、攜帶兇器而犯之者。
四、結夥三人以上而犯之者。
五、乘火災、水災或其他災害之際而犯之者。
六、在車站或埠頭而犯之者。
前項之未遂犯罰之。
中華民國刑法第320條：
意圖為自己或第三人不法之所有，而竊取他人之動產者，為竊盜
罪，處 5 年以下有期徒刑、拘役或 5 百元以下罰金。
意圖為自己或第三人不法之利益，而竊佔他人之不動產者，依前
項之規定處斷。
前二項之未遂犯罰之。


司法院資訊處製作；財團法人民間司法改革基金會備份。
